臺灣板橋地方法院刑事判決　　　　　　　　　　　　九十一年度易字第二二四八號
　　公　訴　人　臺灣板橋地方法院檢察署檢察官
　　被　　　告　甲○○　男　四.
右列被告因違反毒品危害防制條例案件，經檢察官提起公訴 (九十一年度毒偵字第一
六五一號、九十一年度毒緝字第二九三號)，本院判決如左：
    主  文
甲○○連續施用第二級毒品，處有期徒刑伍月，如易科罰金，以參佰元折算壹日。扣
案吸食器壹組、酒精燈壹具均沒收。
    事  實
一、甲○○前因非法吸用化學合成麻醉藥品、非法販賣化學合成麻醉藥品、偽造署押
    等案件，經臺灣士林地方法院分別以八十五年度易緝字第一號、八十五年度訴緝
    字第二號、八十五年度訴字第九九號判處有期徒刑七月、有期徒刑五年六月、有
    期徒刑四月確定，嗣經臺灣高等法院以八十六年度聲字第一一○○號裁定定其應
    執行有期徒刑五年十一月；又因施用第二級毒品案件，經本院裁定將其送勒戒處
    所觀察、勒戒後，認無繼續施用毒品之傾向，於民國（下同）八十七年十二月八
    日以八十六年度訴字第八四四號判決免刑確定；又因變造身分證、持有第一級毒
    品等案件，經本院以八十六年度訴字第八四四號分別判處拘役三十日、有期徒刑
    七月確定，並與上開應執行刑部分接續執行，刑期起算日期為八十六年一月十一
    日，指揮書執行完畢日期為九十二年一月九日（非法吸用化學合成麻醉藥品判處
    有期徒刑七月部分，已於八十五年六月二十日執行完畢），嗣於八十九年五月十
    四日假釋出監。詎甲○○於假釋期間內仍不知悔改，明知甲基安非他命（公訴人
    誤為安非他命）為毒品危害防制條例第二條第二項第二款所規定之第二級毒品，
    竟基於施用第二級毒品甲基安非他命之概括犯意，自前開免刑判決後五年內之八
    十九年十一月二十五、二十六日間起，至九十年六月二十八日止，在其位於臺北
    縣新店市○○路三十號七樓之七住處，連續多次以其所有之吸食器施用第二級毒
    品甲基安非他命，平均每月約施用二至三次；先於八十九年十一月二十七日下午
    四時二分許，經臺灣板橋地方法院檢察署觀護人室之採尿人員採集其尿液後，送
    檢驗之結果呈甲基安非他命陽性反應，因而察覺上情，並經本院於九十年二月二
    十三日以九十年度毒聲字第八九○號裁定將其送勒戒處所觀察、勒戒（未到案執
    行），復於九十年六月二十九日下午三時許，在臺北縣新店市○○路三十號七樓
    之七為警查獲，並扣得甲○○所有之吸食器一組、酒精燈一具，以及真實姓名年
    籍不詳，綽號「大牛」之成年男子所遺留之甲基安非他命二包（合計淨重二十三
    ‧七三公克）、分裝袋四十一只、電子秤一臺。嗣甲○○經依本院前揭九十年度
    毒聲字第八九○號裁定送勒戒處所觀察、勒戒後，認有繼續施用毒品之傾向，乃
    由本院於九十一年六月二十七日以九十一年度毒聲字第二○二一號裁定令入戒治
    處所施以強制戒治一年。
二、案經臺灣板橋地方法院檢察署觀護人室簽請及基隆市警察局第三分局報請臺灣臺
    北地方法院檢察署呈請臺灣高等法院檢察署令轉臺灣板橋地方法院檢察署檢察官
    偵查起訴。
    理  由
一、右揭事實，業據被告甲○○於本院審理時坦白承認；且被告於八十九年十一月二
    十七日下午四時二分許經臺灣板橋地方法院檢察署觀護人室採尿人員所採集之尿
    液，及九十年六月二十九日為警查獲後所採集之尿液，經分別送往昭信科技顧問
    股份有限公司及基隆市衛生局進行檢驗之結果，均呈甲基安非他命陽性反應，有
    濫用藥物陽性檢體檢驗報告及基隆市衛生局檢驗成績書各一份附卷可稽；此外，
    復有吸食器一組、酒精燈一具扣案可資佐證，是以被告前開自白，核與事實相符
    。又被告前因施用第二級毒品案件，經本院裁定將其送勒戒處所觀察、勒戒後，
    認無繼續施用毒品之傾向，於八十七年十二月八日以八十六年度訴字第八四四號
    判決免刑確定，其於上開免刑判決後五年內，復因本件施用第二級毒品甲基安非
    他命犯行，經本院以九十年度毒聲字第八九○號裁定將其送勒戒處所觀察、勒戒
    後，認有繼續施用毒品之傾向，乃由本院於九十一年六月二十七日以九十一年度
    毒聲字第二○二一號裁定令入戒治處所施以強制戒治一年，此亦有該刑事判決、
    刑事裁定、臺灣臺北看守所附設勒戒處所有無繼續施用毒品傾向證明書、臺灣高
    等法院被告全國前案紀錄表、臺灣高等法院檢察署刑案紀錄簡覆表在卷可參，故
    本件事證明確，被告施用毒品犯行堪以認定。
二、按甲基安非他命為毒品危害防制條例第二條第二項第二款所規定之第二級毒品，
    核被告施用甲基安非他命之行為，係犯毒品危害防制條例第十條第二項之施用第
    二級毒品罪；其施用前後持有第二級毒品甲基安非他命之低度行為，應為其施用
    之高度行為所吸收，不另論罪。被告先後多次施用甲基安非他命之犯行，時間緊
    接，手法相同，所犯係構成要件相同之罪，顯係基於概括之犯意反覆為之，為連
    續犯，應依刑法第五十六條規定以一罪論，並加重其刑。又被告自八十九年十一
    月二十五、二十六日間起，至九十年六月二十八日止，連續多次施用第二級毒品
    甲基安非他命之犯行，公訴人雖僅就被告八十九年十一月二十七日下午四時許經
    臺灣板橋地方法院檢察署觀護人室採尿人員採集尿液前九十六小時內某時，及九
    十年六月二十九日晚間十時十分許為警查獲採集尿液前九十六小時內某時各施用
    甲基安非他命一次之犯行提起公訴，惟其餘部分既與起訴經論罪部分有連續犯之
    裁判上一罪關係，為起訴之效力所及，本院自得併予審理，附此敘明。爰審酌被
    告前已因施用毒品而受免刑判決之寬典，猶未能斷絕毒癮而一再施用，顯見其自
    制力薄弱，惟其施用毒品僅屬自殘行為，對於他人之法益尚無直接之侵害，及其
    犯後坦承犯行，態度尚稱良好等一切情狀，量處如主文所示之刑，以資懲儆。扣
    案之吸食器一組、酒精燈一具，係被告所有供其施用甲基安非他命所用之物，業
    據被告供承在卷，爰依刑法第三十八條第一項第二款規定宣告沒收。至扣案甲基
    安非他命二包（合計淨重二十三‧七三公克）、分裝袋四十一只、電子秤一臺，
    雖係於被告住處扣得，惟被告辯稱：該等物品係一位真實年籍姓名不詳，綽號「
    大牛」之藥頭所攜來，伊原本欲向「大牛」購買安非他命施用，尚未買得，「大
    牛」即接到不詳電話先行離去，未將上開物品帶走，伊旋即為警查獲等語；經查
    ，電子秤及分裝袋，於一般情形下，多係販毒者用以精確秤量毒品重量並分裝販
    出之用，與施用行為本無直接之關聯性，復參以扣案甲基安非他命二包，總淨重
    達二十三‧七三公克，顯逾一般施用者於通常情形下所持有之數量，且扣案分裝
    袋之數目亦多達四十一只，足認上開物品應係由他人攜往被告住處欲供販售之用
    ；是以被告前揭所辯，尚值採信。從而，扣案之甲基安非他命二包，固屬違禁物
    ，惟既與本件被告施用第二級毒品犯行無直接之關聯性，亦未據公訴人於起訴書
    內敘明應依法沒收之旨，自無從併予宣告沒收，應由檢察官另依刑法第四十條但
    書規定聲請單獨宣告沒收；扣案分裝袋四十一只、電子秤一臺，既非被告所有，
    亦非供其施用第二級毒品所用之物，自亦無從併予宣告沒收，均附此敘明。
據上論斷，應依刑事訴訟法第二百九十九條第一項前段，毒品危害防制條例第十條第
二項，刑法第十一條前段、第五十六條、第四十一條第一項前段、第三十八條第一項
第二款，罰金罰鍰提高標準條例第二條，判決如主文。
本案經檢察官孫治平到庭執行職務
中    華    民    國  九十一        年    十    月      十五        日
                                      臺灣板橋地方法院刑事第一庭
                                          審判長法  官  梁 宏 哲
                                                法  官  張 宏 節
                                                法  官  劉 景 宜
右正本證明與原本無異。
如不服本判決，應於判決送達後十日內，向本院提出上訴狀。
                                                書記官  張 惠 芳
中    華    民    國      九十一        年    十    月       十五       日
附錄本案論罪科刑法條全文
毒品危害防制條例第十條：
施用第一級毒品者，處六月以上五年以下有期徒刑。
施用第二級毒品者，處三年以下有期徒刑。
